臺灣桃園地方法院民事裁定　　　　　　 100年度勞聲字第59號
聲　請　人　楊中一
相　對　人　吉泰金屬工程有限公司
法定代理人　葉清吉
上列聲請人聲請裁定准予強制執行事件，本院裁定如下：
    主  文
桃園縣政府民國一○○年十一月二十二日勞資爭議調解紀錄調解
方案關於相對人對於聲請人應為之給付新台幣參萬肆仟貳佰柒拾
壹元部分，准予強制執行。
    理  由
一、按勞資爭議經調解成立或仲裁者，當事人之一方不履行其義
    務時，他方當事人得向該管法院聲請裁定強制執行並免繳裁
    判費，於聲請強制執行時，並免繳執行費；又前條之聲請強
    制執行，非有下列各款情形之一者，法院不得為駁回之裁定
    ：(一)調解內容，係使當事人為法律上所禁止之行為者。(二)調
    解內容，與爭議標的顯屬無關或性質不適於強制執行者。(三)
    依其他法律不得為強制執行者。(四)違反本法調解之規定者。
    勞資爭議處理法第59條第1 項、第60條定有明文。又按勞資
    爭議經調解成立或仲裁後，當事人之一方依勞資爭議處理法
    第37條第1 項規定（現修正為勞資爭議處理法第59條第1 項
    ），於他方不履行義務，聲請法院裁定強制執行者，其性質
    係屬非訟事件，法院僅依非訟事件程序，審查許可強制執行
    之形式要件是否具備即為已足，如當事人就調解或仲裁內容
    之債務存否有所爭執，事涉實體問題，應循訴訟程序另謀解
    決，殊不容於裁定程序中為此爭執（最高法院57年台抗字第
    76號判例意旨可資參照）。
二、本件聲請意旨略以：聲請人與相對人間之勞資爭議事件，曾
    經桃園縣政府勞資爭議調解委員會調解成立在案，依據該調
    解紀錄相對人應給付聲請人：(一)第一次手術醫療看護費等共
    計96,000元，將於100 年11月30日前匯入勞方指定之中華郵
    政平鎮北勢郵局0000000-0000000 王瓊銀帳戶中。(二)薪資補
    償每月30,000元，請勞方檢附診斷證明，每月向公司請領，
    當月薪資於次月5 日匯如上述勞工指定帳戶。相對人僅於10
    0 年12月5 日分別匯款65,067元及26,662元，尚欠34,271元
    未給付，為此乃聲請裁定准予強制執行等語。
三、經查，聲請人主張上揭事實，業據其提出100 年11月22日桃
    園縣政府勞資爭議調解紀錄1 件為證，並經本院依職權向桃
    園縣政府調閱前開勞資爭議調解卷查證屬實，依據前開調解
    紀錄之記載，相對人於100 年11月30日前需給付聲請人第一
    次手術醫療看護費96,000元，每月薪資補償30,000元則需於
    次月5 日前給付，然相對人僅於100 年12月5 日分別匯款65
    ,067元、26,662元予聲請人之事實，有聲請人所提存摺影本
    為憑，且經本院與相對人確認後，為相對人所不爭執，有公
    務電話紀錄為憑，是相對人尚欠34,271元未給付（計算式：
    96,000＋30,000－65,067－26,662＝34,271），應堪認定。
    相對人雖表示由於聲請人100 年11月22日提出收據與100 年
    12月2 日收據不一致，故僅給付65,067元，而11月份薪資補
    償26,662元係因相對人替聲請人支付100 年12月2 日複診費
    用中，有部分不應由相對人負擔，所以自11月份薪資補償扣
    除等語，然而本件調解方案核無法定不應准許強制執行之情
    形，相對人所述即便屬實，亦係實體法上之爭執，應由相對
    人另行提起訴訟，以資確認，尚非本件非訟程序得予審究，
    本間仍應為許可強制執行之裁定。至相對人業已給付之91,7
    29元部分，既業已履行，並無勞資爭議處理法第59條第1項
    所定不履行其私法上給付義務之情事，自不在許可強制執行
    之範圍，附此敘明。
四、依非訟事件法第21條第2項、民事訴訟法第78 條，裁定如主
    文。
中    華    民    國   100    年    12    月    30    日
                  勞工法庭    法  官  卓立婷
正本係照原本作成。
如不服本裁定應於送達後10日內向本院提出抗告狀，並應繳納抗
告費新台幣1000元。
中    華    民    國   100    年    12    月    30    日
                              書記官  王素玲